臺灣板橋地方法院刑事判決　　　　　　　　　　　　　九十一年度易字第八四五號
　　公　訴　人　臺灣板橋地方法院檢察署檢察官
　　被　　　告　丙○○
右列被告因妨害公務等案件，經檢察官提起公訴（九十一年度偵字第一五二０號），
本院判決如左：
    主  文
丙○○傷害人之身體，處拘役伍拾日，如易科罰金，以佰元折算壹日；緩刑貳年。
    事  實
一、丙○○於民國九十一年一月二日晚上十一時二十分許，在台北縣新莊市○○路六
    七八巷三弄六號，與其妻之友人乙○○○（起訴書誤載為丙○○之妻）發生口角
    後，動手毆打乙○○○之前額頭（此傷害部分未據告訴），乙○○○之女見狀即
    報警，台北縣警察局新莊分局中港派出所警員丁○○、甲○○據報趕至現場處理
    時，詎丙○○因抗拒丁○○、王宗蔚警員依法執行偵查犯罪及維護治安之職務，
    竟基於妨害公務及普通傷害之犯意，出手毆打並攻擊丁○○及王宗蔚之身體，致
    丁○○受有臉部挫傷兩處（各約四乘二公分及三乘三公分）、右手擦傷兩處（各
    約一乘一公分及三乘一公分）、左小腿擦傷兩處（各約二乘二公分及三乘三公分
    ），甲○○受有右大拇指咬傷（約二乘一公分）、左手食指擦傷（約零點五乘零
    點五公分）。
二、案經丁○○、甲○○訴由臺北縣警察局新莊分局報請臺灣板橋地方法院檢察署檢
    察官偵查起訴。
    理  由
一、訊據被告丙○○固坦承於右揭時地對依法執行偵查犯罪及維護治安職務之警員丁○○、甲○○發生拉扯等情，惟矢口否認有妨害公務及傷害之犯意，並辯稱：伊
    係與警員丁○○、甲○○拉扯時，無意間將警員撞傷，伊不是故意的云云。惟查
    ：右揭事實，業據告訴人丁○○、甲○○指訴甚詳，並經目擊證人乙○○○於警
    訊及本院審理時證述屬實，復有丁○○、甲○○受有上開傷勢之行政院衛生署臺
    北醫院診斷證明書二份附卷可稽；觀諸上開診斷證明書之記載，丁○○臉部受有
    挫傷兩處各約二乘二公分、三乘三公分，而甲○○受有右大拇指咬傷約二乘一公
    分，此傷勢不可能單純因拉扯等強暴行為而造成，顯見被告另有傷害丁○○及王
    宗蔚身體之故意。從而，被告所辯應係避重就輕之詞，不足採信；本案事證明確
    ，被告之犯行洵堪認定。
二、核被告所為，係犯刑法第一百三十五條第一項之妨害公務罪及刑法第二百七十七
    條第一項之普通傷害罪；被告以一行為同時觸犯妨害公務罪及普通傷害罪，且以
    一行為同時傷害丁○○及甲○○之身體，為想像競合犯，應依刑法第五十五條規
    定從一重以普通傷害罪處斷。爰審酌被告之犯罪動機、目的、手段、所生之危害
    及犯後避重就輕，未能坦承全部之犯行等一切情狀，量處如主文所示之刑，並諭
    知易科罰金之折算標準。末查被告未曾受有期徒刑以上刑之宣告，此有臺灣高等
    法院檢察署刑案紀錄簡覆表在卷可憑，其一時短於思慮觸犯刑章，經此偵審程序
    之教訓後，當知所警惕，信無再犯之虞，本院認其所受刑之宣告以暫不執行為適
    當，爰併宣告緩刑二年，以勵自新。
三、末按告訴乃論之罪，告訴人須於第一審辯論終結前，始得撤回其告訴，刑事訴訟
    法第二百三十八條第一項定有明文。本件告訴人丁○○、甲○○告訴被告犯刑法
    第二百七十七條第一項普通傷害罪部分，於九十一年三月二十六日本院第一審言
    詞辯論終結後，被告與告訴人丁○○、甲○○始於九十一年三月三十一日於台北
    縣新莊市調解委員會達成調解，告訴人丁○○、甲○○並於九十一年三月三十一
    日具狀撤回告訴，有調解書及撤回告訴狀影本各一份附卷可稽，依上開規定，其
    撤回告訴不生效力。惟本院於量處被告上開罪刑時已斟酌被告與告訴人丁○○、
    甲○○間已達成民事和解，且被告所犯刑法第一百三十五條第一項妨害公務罪之
    法定刑，除罰金部分外，其餘刑度與刑法第二百七十七條第一項傷害罪相同，而
    妨害公務罪又非屬告訴乃論之罪，無從撤回告訴，實質上對被告之權益不生影響
    ，為免徒增當事人間之訟累，故未裁定再開辯論，附此敘明。
據上論斷，應依刑事訴訟法第二百九十九條第一項前段，刑法第一百三十五條第一項
、第二百七十七條第一項、第五十五條、第四十一條第一項前段、第七十四條第一款
，罰金罰鍰提高標準條例第一條前段、第二條，判決如主文。
本案經檢察官賴惠慈到庭執行職務。
中    華    民    國      九十一      年        四      月      二      日
                                    臺灣板橋地方法院刑事第三庭
                                        法  官  樊  季  康
右正本證明與原本無異。
如不服本判決，應於判決送達後十日內，向本院提出上訴狀。
                                        書記官  馬  秀  芳
中    華    民    國      九十一      年        四      月      二      日
附錄本案論罪科刑法條全文：
刑法第二百七十七條
傷害人之身體或健康者，處三年以下有期徒刑，拘役或一千元以下罰金。
犯前項之罪，因而致人於死者，處無期徒或七年以上有期徒刑；致重傷者，處三年以
上十年以下有期徒刑。
